【裁判字號】    96,訴,1768
【裁判日期】    970528
【裁判案由】    違反槍砲彈藥刀械管制條例等
【裁判全文】
臺灣桃園地方法院刑事判決              96年度訴字第1768號
公  訴  人  臺灣桃園地方法院檢察署檢察官
被      告  乙○○
選任辯護人  李銘洲律師
上列被告因違反槍砲彈藥刀械管制等條例案件，經檢察官提起公
訴（96年度偵字第24818號），本院判決如下：
    主  文
乙○○未經許可，持有可發射子彈具有殺傷力之改造手槍，累犯
，處有期徒刑年拾月，併科罰金新臺幣拾萬元，罰金如易服勞
役，以新臺幣壹仟元折算壹日。扣案仿SIG SAUER 廠P220型半自
動手槍製造之改造手槍壹枝（含彈匣壹個，槍枝管制編號：00
00000000號）、土造金屬滑套壹個，均沒收；又攜帶兇
器竊盜，累犯，處有期徒刑拾月，扣案之T 型扳手壹支沒收；又
攜帶兇器竊盜，累犯，處有期徒刑拾月，扣案之上開T 型扳手壹
支沒收。應執行有期徒刑伍年，併科罰金新臺幣拾萬元，罰金如
易服勞役，以新臺幣壹仟元折算壹日，扣案之仿SIG SAUER 廠P2
20型半自動手槍製造之改造手槍壹枝（含彈匣壹個，槍枝管制編
號：0000000000號）、土造金屬滑套壹個及T 型扳手
壹支，均沒收。
    事  實
一、乙○○前於民國90年間因犯竊盜、偽造文書等罪，經本院以
    90年度易緝字第186 號各判處有期徒刑10月、3 月確定，又
    因違反毒品危害防制條例案件，經本院以91年度壢簡字第18
    3 號判處有期徒刑5 月確定，上開3 罪經本院以91年度聲字
    第2448號裁定應執行有期徒刑1 年5 月確定，入監執行後，
    於92年11月28日縮短刑期假釋出監，假釋期間付保護管束，
    嗣於92年12月31日假釋期滿未經撤銷假釋，未執行之刑以執
    行論而執行完畢（構成累犯），詎其猶不知悔悟，而為下列
    犯行：
  (一)乙○○明知可發射子彈具有殺傷力之改造手槍、具殺傷力之
    子彈及槍枝之主要組成零件，分別係槍砲彈藥刀械管制條例
    所列管之物品，非經中央主管機關許可，不得持有，竟於96
    年5 月間某日，透過網路向真實姓名、年籍不詳，自稱「阿
    龍」之成年男子，以新臺幣（以下同）20,000元之價格，在
    桃園縣中壢市「SOGO百貨公司」附近巷子內某處，購入可發
    射子彈具有殺傷力之仿SIG SAUER 廠P220型半自動手槍製造
    之改造手槍1 枝（含彈匣1 個，槍枝管制編號：0000000000
     號） 、具殺傷力之子彈1 顆及槍枝之主要組成零件土造金
    屬滑套1 個，「阿龍」另同時交付如附表編號2 至8 所示之
    非屬槍砲、彈藥之主要組成零件之物品，乙○○即自購入時
    起，未經主管機關許可而持有上開具殺傷力之改造手槍1 枝
    、子彈1顆及槍枝之主要組成零件土造金屬滑套1個。
  (二)乙○○又意圖為自己不法之所有，於96年9 月2 日下午某時
    ，攜帶其所有，客觀上足以對人之生命、身體造成危害之T
    型扳手1 支，至桃園縣龜山鄉○○○路183 號1 樓前，以持
    用上開T 型扳手開啟車門、發動電門之方式，竊取王正宗所
    有停放在該處之車牌號碼BS-2158 號自用小客車（價值約50
    ,000 元） ，得手後供己使用，駛用數日後，將之棄置在桃
    園縣楊梅鎮○○路60號前。復另行起意，意圖為自己不法之
    所有，於96年10月11日晚上7 時許，見徐耀偉所有之車牌號
    碼HF-2087 號自用小客車停放在桃園縣新屋鄉○○街108 號
    旁，即持用其攜帶之上開T 型扳手開啟車門、發動電門，將
    前開車輛駛離竊取得逞（價值約70,000元），供代步之用。
二、嗣於96年10月13日下午4 時許（起訴書誤載為96年9 月13日
    ），乙○○駕駛上開竊得HF-2087 號自用小客車，行經桃園
    縣楊梅鎮富岡公墓前，為警查獲，並於車內起出前述改造手
    槍1 枝、子彈1 顆及其所有供其犯本件加重竊盜罪所用之T
    型扳手1 支；復於同日下午5 時5 分許，經其同意帶同警員
    至位於桃園縣楊梅鎮○○街41號3 樓住處執行搜索，當場扣
    得槍枝之主要組成零件土造金屬滑套1 個及如附表編號2 至
    8 所示非屬槍砲、彈藥之主要組成零件之物品，始查悉前情
    。
三、案經桃園縣政府警察局楊梅分局報告臺灣桃園地方法院檢察
    署檢察官偵查起訴。
    理  由
壹、被告抗辯其警詢之自白非出於任意性之認定（僅指自白改造
    槍枝、子彈部分）：
一、按被告之自白，非出於強暴、脅迫、利誘、詐欺、疲勞訊問
    、違法羈押或其他不正之方法，且與事實相符者，得為證據
    。被告陳述其自白係出於不正之方法者，應先於其他事證而
    為調查。刑事訴訟法第156 條第1 項、第3 項前段定有明文
    。本件被告就其於警詢、偵查中自白製造槍枝、子彈之陳述
    ，於本院行準備程序時陳稱：伊遭查獲後，因無法說出持有
    槍枝、子彈之來源，警員告以如承認係自己改的就不會往上
    追，也會判比較輕。且伊製作警詢筆錄時很累，一個星期沒
    睡，又有施用毒品，所以伊不記得製作筆錄的情形云云。
二、經本院當庭勘驗被告警詢錄音帶結果，警員詢問時，係採一
    問一答之方式，語氣平和，且錄音並無中斷之情形，業據本
    院於97年1 月30日當庭勘驗無誤（詳參本院卷第77-87 頁）
    ，被告亦表示勘驗之內容確實係其自己陳述無訛，由前揭勘
    驗結果可知，被告對於警員訊問之問題皆能切題回答，並自
    行陳述槍枝、子彈之改造方式，且與詢問警員爭執查獲物品
    之名稱究應如何記載，顯見被告於受詢問時之精神狀況並無
    任何異常，惟警詢筆錄之記載並非逐字記載，而係經過詢問
    、記錄人整理後之內容，雖核無明顯錯誤或不符之情形，然
    該次詢問之內容既經本院當庭播放勘驗，並將各問答之內容
    作成勘驗筆錄，則就本院勘驗部分，被告在警詢之實際陳述
    ，即應依本院勘驗過後之內容為據。被告辯稱其前揭陳述，
    非出於任意性，委無足取。
貳、證據能力部分：
    本案所引用之供述及非供述證據，經本院依法踐行調查證據
    程序，檢察官、被告、選任辯護人均不爭執各該證據之證據
    能力，且亦查無依法應排除其證據能力之情形，是後述所引
    用證據之證據能力均無疑義。
參、認定被告有事實欄所載犯罪事實所憑之證據：
一、未經許可持有可發射子彈具有殺傷力之改造手槍、具殺傷力
    之子彈及槍枝主要組成零件部分：
    訊據被告對其於前揭時、地持有改造手槍、子彈及槍枝主要
    組成組件為警查獲之事實坦承不諱，核與證人即查獲員警甲
    ○○於本院審理時所結證述之查獲本案過程相符，並有查獲
    現場照片附卷可稽，及上開具殺傷力改造手槍1 枝、子彈1
    顆、土造金屬滑套1 個扣案可資佐證。而前開扣案槍枝、子
    彈經送內政部警政署刑事警察局以性能檢驗法、試射法鑑定
    結果：(1)送鑑手槍1 枝（槍枝管制編號：0000000000號），
    認係改造手槍，由仿SIG SAUER 廠P220型半自動手槍製造之
    槍枝，換裝土造金屬槍管、槍機而成，擊發功能正常，可供
    擊發適用子彈使用，研判具殺傷力；(2)送鑑子彈1 顆，認係
    非制式子彈，由金屬彈殼組合直徑8.8mm 金屬彈頭而成，經
    試射，可擊發，認具殺傷力等情，有該局96年11月15日刑鑑
    字第0960157484號槍彈鑑定書1 份在卷可稽（見臺灣桃園地
    方法院檢察署96年度偵字第24818 號卷第83-86 頁）；另扣
    案如附表編號1 所示之土造金屬滑套，經內政部警政署刑事
    警察局鑑定結果認：送鑑滑套1 個，係土造金屬滑套（欠缺
    槍機），此有該局97年4 月11日刑鑑字第0970033145號函1
    份附卷可憑（見本院卷第217-209 頁），並經內政部認定係
    屬該部86年11月24日台內警字第8670683 號公告之槍砲主
    要組成零件無誤，亦有附卷內政部97年5 月2 日內授警字第
    0970870609號函可參（見本院卷第213 頁），足徵被告前開
    未經許可許可持有可發射子彈具有殺傷力之改造手槍1 枝、
    具殺傷力之子彈1 顆及槍枝主要組成零件土造金屬滑套1 個
    之自白確與事實相符，可以採信。
二、竊盜部分：
  (一)被告前揭2 次攜帶兇器加重竊盜犯行，迭據其於警詢、偵查
    及本院準備程序時坦承不諱，核與證人即被害人王正宗、徐
    耀偉於警詢中所指訴失竊之情節一致，且有贓物認領保管單
    1 紙、車輛尋獲電腦輸入單2 紙、車籍查詢基本資料詳細畫
    面1 紙附卷可資為憑，並有被告所有，供其犯本件加重竊盜
    罪所用之T型扳手1支扣案為證，自堪信實。
  (二)至被告於本院審理時辯稱：伊並未以扣案之T 型扳手1 支竊
    取王正宗之車輛，而係以隨身攜帶之同車型的鑰匙撬開車門
    、電門竊取，該鑰匙沒有扣案，已遭伊丟棄；伊不知道竊盜
    與加重竊盜如何區分，因為該車輛確實係伊所偷，所以伊都
    承認云云。惟查，被告於警詢時，已就竊取BS-2158 號車輛
    供陳：伊於96年9 月份在桃園縣龜山鄉○○路，當時因為沒
    有車所以就用自備的T 字扳手竊取該車輛代步使用等語（見
    同前偵卷第17頁），於檢察官訊問時，亦供稱：伊於96年9
    月2 日下午，在龜山鄉○○路以扳手撬開車門將車竊取等情
    明確（參同前偵卷第62頁），本院訊問、準備程序時均承認
    加重竊盜犯行（見本院卷第17、35頁）；衡以使用扳手或自
    備之鑰匙行竊，係不同之竊取方法，要無誤認之可能，且被
    告於警詢、檢察官訊問時已明確陳述該BS-2158 號車輛之竊
    盜手法，而非單純就有無行竊而為供述，益徵被告空言翻異
    前供，無足採取。
三、綜上，本案事證明確，被告前揭未經許可，持有可發射子彈
    具有殺傷力之改造手槍1 枝、具殺傷力之子彈1 顆及槍枝之
    主要組成零件土造金屬滑套1 個及2 次攜帶兇器加重竊盜之
    犯行，均堪認定，應予依法論科。
肆、論罪科刑：
一、查被告用以竊取車輛所使用之T 扳手1 支，前端金屬部分為
    3. 5公分，呈扁平型銳利狀，把手部分係黑色塑膠材質，已
    據本院當庭勘驗無誤，有本院97年4 月23日勘驗筆錄附卷可
    佐（參本院卷第195 頁），該T 型扳手在客觀上足以危害他
    人生命、身體安全，具有危險性，自為兇器。
二、核被告就事實欄一、(一)之所為，係犯槍砲彈藥刀械管制條例
    第8 條第4 項之未經許可，持有可發射子彈具有殺傷力之改
    造手槍罪、同條例第12條第4 項之未經許可，持有子彈罪及
    同條例第13條第4 項之未經許可，持有槍枝主要組成零件罪
    ；而事實欄一、(二)之2 次竊盜行為，則均係犯刑法第321 條
    第1款第3款之攜帶兇器加重竊盜罪。
三、被告以一持有行為同時觸犯前開未經許可，持有可發射子彈
    具有殺傷力之改造手槍罪、未經許可，持有子彈罪及未經許
    可，持有槍枝主要組成零件等3 罪名，為想像競合犯，依刑
    法第55條之規定，應從一重之未經許可，持有可發射子彈具
    有殺傷力之改造手槍罪論處。
四、被告所犯上開未經許可，持有可發射子彈具有殺傷力之改造
    手槍罪及2 次攜帶兇器加重竊盜罪，犯意各別，行為不同，
    應予分論併罰。
五、被告上開所為未經許可，持有槍枝之主要組成零件部分犯行
    ，雖未據公訴人提起公訴，然此部分事實與前開起訴論罪之
    未經許可，持有可發射子彈具有殺傷力之改造手槍罪及未經
    許可，持有子彈罪具有想像競合犯之裁判上一罪關係，應為
    起訴效力所及，本院並依刑事訴訟法第95條之規定，當庭告
    知被告此部分所犯之罪名，依法本院自應併予審理。
六、查被告有事實欄所示之科刑及執行紀錄，有卷附臺灣高等法
    院被告全國前案紀錄表1 份可稽，其受有期徒刑之執行完畢
    後，5 年以內故意再犯有期徒刑以上之本案各罪，均為累犯
    ，各應依刑法第47條第1 項之規定加重其刑。
七、爰審酌槍枝、子彈、槍枝之主要組成零件具有顯在之危險性
    ，嚴重威脅社會治安，被告要無不知之理，詎仍未經許可持
    有之，情節非輕，另被告正值青年，竟不思循正當途徑獲取
    所需，任意攫取他人財物，輕忽他人之財產法益，兼衡其犯
    罪之動機、目的、手段、犯罪後之態度等一切情狀，就其所
    犯本案各罪，分別量處如主文所示之刑，併就罰金部分諭知
    易服勞役之折算標準，以示懲儆，並依法就有期徒刑部分定
    其應執行刑。至公訴人雖就被告具體求處有期徒刑5 年6 月
    ，惟本院斟酌本件具體之犯罪情節及前述各情，認公訴人求
    刑尚嫌過重，應以主文所示之刑為妥適。
八、沒收：
  (一)扣案仿SIG SAUER 廠P220型半自動手槍製造之改造手槍1 枝
    （含彈匣1 個，槍枝管制編號：0000000000號），及槍枝之
    主要組成零件土造金屬滑套1 個，俱屬違禁物，均應依刑法
    第38條第1 項第1 款，宣告沒收之；扣案之T 型扳手1 支，
    為被告所有，供其犯本件加重竊盜罪所用之物，業據被告供
    明在卷，應依刑法第38條第1項第2款之規定宣告沒收。
  (二)扣案原有殺傷力之子彈1 顆，業於鑑定時試射擊發，自已不
    具有子彈之完整結構，失去其效能，堪認現已不具殺傷力，
    爰不予宣告沒收。
  (三)至扣案如附表編號2 至8 所示之物，雖係被告所有之物，惟
    非屬槍枝之主要組成零件，已如前述，自非屬違禁物，且非
    供被告犯本件之罪所用或因本件犯罪所得之物，故尚乏沒收
    依據，爰不予宣告沒收，附此敘明。
伍、不另為無罪之諭知部分：
一、公訴意旨另略以：被告乙○○基於未經主管機關許可製造其
    他可發射金屬或子彈具有殺傷力手槍及子彈之故意，於96年
    9 月間某日，在新竹縣湖口鄉某模型店，以5,000 元代價，
    購得仿SIG SAUER 廠P220型半自動手槍製造之道具手槍1 枝
    （槍枝管制編號：0000000000號）及子彈1 顆後，隨即在其
    桃園縣楊梅鎮○○街41號住處，以電鑽等工具，車通槍管，
    換裝土造金屬槍管、槍機，並將子彈1 顆外殼拆開，裝填火
    藥，改造為具有殺傷力之手槍及子彈，完成後將之隨身藏放
    。因認被告乙○○此部分亦涉有槍砲彈藥刀械管制條例第8
    條第1 項未經許可製造其他可發射金屬或子彈具殺傷力之槍
    砲罪、同條例第12條第1 項之未經許可製造子彈罪嫌等語。
二、按犯罪事實應依證據認定之，無證據不得認定其犯罪事實；
    又不能證明被告犯罪，應諭知無罪之判決，刑事訴訟法第15
    4 條第2 項、第301 條第1 項定有明文。次按被告或共犯之
    自白，不得作為有罪判決之唯一證據，仍應調查其他必要之
    證據，以察其是否與事實相符，刑事訴訟法第156 條第2 項
    亦有明文。刑事訴訟法第156 條第2 項規定，被告雖經自白
    ，仍應調查其他必要之證據，以察其是否與事實相符。立法
    目的乃欲以補強證據擔保自白之真實性；亦即以補強證據之
    存在，藉之限制自白在證據上之價值。而所謂補強證據，則
    指除該自白本身外，其他足資以證明自白之犯罪事實確具有
    相當程度真實性之證據而言。雖其所補強者，非以事實之全
    部為必要，但亦須因補強證據與自白之相互利用，而足使犯
    罪事實獲得確信者，始足當之。故被告雖經自白，仍應調查
    其他必要之證據，以察其與事實是否相符，茍無法證明其與
    事實相符，根本即失其證據之證明力，不得採為判斷事實之
    根據（最高法院74年台覆字第10號判例及46年台上字第809
    號判例要旨參照）。又刑事訴訟上證明之資料，無論其為直
    接或間接證據，均須達於通常一般之人均不致有所懷疑，而
    得確信其為真實之程度，始得據為有罪之認定，若其關於被
    告是否犯罪之證明未能達此程度，而有合理懷疑之存在，致
    使無從形成有罪之確信，根據「罪證有疑，利於被告」之證
    據法則，即不得遽為不利被告之認定，最高法院亦著有76年
    台上字第4986號判例可資參照。
三、本件公訴意旨認被告涉有製造具殺傷力槍枝、子彈罪嫌，無
    非係以被告之自白，及桃園縣政府警察局槍枝初步檢視報告
    表、內政部警政署刑事警察局95年11月15日刑鑑字第096015
    7484號槍彈鑑定書各1 份為其主要論據。訊據被告堅決否認
    有何製造具殺傷力槍枝、子彈犯行，辯稱：扣案之槍枝、子
    彈係伊向「阿龍」購買，「阿龍」一起交給伊的，伊購得槍
    枝、子彈後，並未為任何改造行為等語。經查：
  (一)被告於警詢、同日檢察官訊問及本院羈押訊問時雖供稱：扣
    案之改造手槍1 枝、子彈1 顆係伊因好奇，而在模型商店買
    來自己改造的，槍枝是拿電鑽將槍枝槍管鑽通，子彈則裝入
    火藥云云，惟其後於檢察官訊問及本院準備程序、審理時已
    改稱：伊並未改造槍枝、子彈等語，被告前後供述不一，何
    者屬實，而為事實相符，自應調查其他必要之證據，以資審
    認。
  (二)被告前開供稱扣案槍枝、子彈係其依「以電鑽將槍枝槍管鑽
    通，子彈則裝入火藥」方式改造而成，與扣案槍枝、子彈送
    鑑結果，認為「槍枝係由仿SIG SAUER 廠P220型半自動手槍
    製造之槍枝，換裝土造金屬槍管、槍機改造而成，子彈則係
    由金屬彈殼組合直徑8.8mm 金屬彈頭而成」，已難認為相合
    。本院再依辯護人之聲請，將扣案槍枝、子彈及被告自白改
    造槍枝、子彈之方式送請內政部警政署刑事警察局鑑定結果
    ，該局認：「因涉及行為人之知識、行為、經驗，本局未便
    臆測」等語（見本院卷第207 頁內政部警政署刑事警察局函
    ），則被告自白之前述改造方式，是否確能改造成扣案之槍
    枝、子彈，顯非無疑。
  (三)又改造槍枝、子彈並非易事，除需有一定之專業知識外，尚
    須有特定之工具，本件公訴意旨僅泛稱被告以「電鑽等工具
    」進行改造槍枝、子彈犯行，惟依卷內桃園縣政府警察局楊
    梅分局搜索、扣押筆錄及扣押物品目錄表所示（見同前偵卷
    第34-36 頁），本件並未在被告住處扣得電鑽或其他改造工
    具，並據證人甲○○於本院審理時到庭結證明確（見本院卷
    第152 頁），且在被告住處扣得之土造金屬滑套、槍管（即
    附表編號1 、2 所示之物）並無法換裝於扣案之槍枝上，亦
    據內政部警政署刑事警察局鑑定在案（參本院卷第207 頁）
    ，另除土造金屬滑套1 個屬內政部公告之槍枝主要組成零件
    外，其餘扣案之槍管4 枝、鋼珠1 盒、彈簧1 個、阻鐵1 個
    、撞針1 個、準心1 個、槍管固定座1 個，均非屬內政部公
    告之槍砲、彈藥之主要組成零件（見本院卷第213 頁）。至
    桃園縣政府警察局槍枝初步檢視報告表、內政部警政署刑事
    警察局95年11月15日刑鑑字第0960157484號槍彈鑑定書各1
    份，僅能證明上開扣案之手槍係屬可發射子彈，具有殺傷力
    之改造手槍，子彈亦具有殺傷力之事實，亦不能據以認定被
    告有改造上開扣案槍枝、子彈之行為。
四、綜上所述，依據刑事舉證分配之原則，對構成犯罪之事實，
    應由公訴人負舉證責任，公訴人若不能盡此舉證義務，被告
    亦無舉反證證明之必要。從而，本件被告是否涉有製造具殺
    傷力槍枝、子彈之罪嫌，必須由公訴人舉證證明，並使本院
    達到「無合理懷疑」之確信心證程度。然本件公訴人所舉之
    證據，尚不能使本院形成被告有罪之確信，從而，公訴意旨
    認被告所涉未經許可製造可發射子彈具有殺傷力之手槍、子
    彈罪部分，犯罪不能證明，徵諸前揭法律規定及判例意旨，
    本應為無罪諭知，惟公訴意旨認此部分與前開被告未經許可
    持有可發射子彈具有殺傷力之改造手槍、具殺傷力之子彈有
    罪部分，均具有實質上一罪關係，爰不另為無罪之諭知。
據上論斷，應依刑事訴訟法第299 條第1 項前段，槍砲彈藥刀械
管制條例第8 條第4 項、第12條第4 項、第13條第4 項，刑法第
11條前段、第321 條第1 項第3 款、第55條、第51條第5 款、第
47條第1 項、第42條第3 項前段、第38條第1 項第1 款、第2款
，判決如主文。
本案經檢察官鄭東到庭執行職務。
中    華    民    國    97    年    5     月    28    日
                  刑事第十二庭  審判長法  官  王美玲
                                      法  官  羅國鴻
                                      法  官  許雅婷
以上正本證明與原本無異。
如不服本判決，應於判決送達後10日內向本院提出上訴狀（應附
繕本），其未敘述上訴理由者，應於上訴期間屆滿後20日內補提
理由書狀於本院，上訴於臺灣高等法院。
                                      書記官  吳玉蘭
中    華    民    國    97    年    5     月    29    日
附錄本案論罪科刑法條全文：
槍砲彈藥刀械管制條例第8條
未經許可，製造、販賣或運輸鋼筆槍、瓦斯槍、麻醉槍、獵槍、
空氣槍或第4 條第1 項第1 款所定其他可發射金屬或子彈具有殺
傷力之各式槍砲者，處無期徒刑或5 年以上有期徒刑，併科新臺
幣1 千萬元以下罰金。
未經許可，轉讓、出租或出借前項所列槍枝者，處5 年以上有期
徒刑，併科新臺幣1 千萬元以下罰金。
意圖供自己或他人犯罪之用，而犯前二項之罪者，處無期徒刑或
7 年以上有期徒刑，併科新臺幣1 千萬元以下罰金。
未經許可，持有、寄藏或意圖販賣而陳列第1 項所列槍枝者，處
3 年以上10年以下有期徒刑，併科新臺幣700 萬元以下罰金。
第 1 項至第 3 項之未遂犯罰之。
槍砲彈藥刀械管制條例第12條
未經許可，製造、販賣或運輸子彈者，處1 年以上7 年以下有期
徒刑，併科新台幣500 萬元以下罰金。
未經許可，轉讓、出租或出借子彈者，處6 月以上5 年以下有期
徒刑，併科新台幣300 萬元以下罰金。
意圖供自己或他人犯罪之用，而犯前二項之罪者，處3 年以上10
年以下有期徒刑，併科新台幣700 萬元以下罰金。
未經許可，持有、寄藏或意圖販賣而陳列子彈者，處5 年以下有
期徒刑，併科新台幣300 萬元以下罰金。
第 1 項至第 3 項之未遂犯罰之。
槍砲彈藥刀械管制條例第13條
未經許可，製造、販賣或運輸槍砲、彈藥之主要組成零件者，處
3年以上10年以下有期徒刑，併科新台幣700萬元以下罰金。
未經許可，轉讓、出租或出借前項零件者，處1 年以上7 年以下
有期徒刑，併科新台幣500萬元以下罰金。
意圖供自己或他人犯罪之用，而犯前二項之罪者，處5 年以上有
期徒刑，併科新台幣1000萬元以下罰金。
未經許可，持有、寄藏或意圖販賣而陳列第一項所列零件者，處
6月以上5年以下有期徒刑，併科新台幣300萬元以下罰金。
第1項至第3項之未遂犯罰之。
中華民國刑法第321條
犯竊盜罪而有左列情形之一者，處6 月以上、5 年以下有期徒刑
：
一、於夜間侵入住宅或有人居住之建築物、船艦或隱匿其內而犯
    之者。
二、毀越門扇、牆垣或其他安全設備而犯之者。
三、攜帶兇器而犯之者。
四、結夥三人以上而犯之者。
五、乘火災、水災或其他災害之際而犯之者。
六、在車站或埠頭而犯之者。
前項之未遂犯罰之。
附表：
┌──┬──────────┐
│編號│扣案物品名稱、數量  │
├──┼──────────┤
│ 1  │土造金屬滑套1個     │
├──┼──────────┤
│ 2  │槍管4枝             │
├──┼──────────┤
│ 3  │鋼珠1盒             │
├──┼──────────┤
│ 4  │彈簧1個             │
├──┼──────────┤
│ 5  │阻鐵1個             │
├──┼──────────┤
│ 6  │撞針1個             │
├──┼──────────┤
│ 7  │準心1個             │
├──┼──────────┤
│ 8  │槍管固定座1個       │
└──┴──────────┘


司法院資訊處製作；財團法人民間司法改革基金會備份。
